【裁判字號】    95,訴,299
【裁判日期】    950607
【裁判案由】    毒品危害防制條例
【裁判全文】
臺灣彰化地方法院刑事判決               95年度訴字第299號
公  訴  人  臺灣彰化地方法院檢察署檢察官
被      告  甲○○
                    現羈押在臺灣彰化看守所
上列被告因違反毒品危害防制條例案件，經檢察官提起公訴（九
十五年度毒偵字第一六○、三三五號）及移送併案審理（九十五
年度毒偵字第四三三、一一八一、一八七四、一九五五號），被
告於準備程序中就被訴事實為有罪之陳述，經告知簡式審判程序
之旨，並聽取公訴人、被告之意見後，本院合議庭裁定由受命法
官獨任進行簡式審判程序，判決如下：
    主  文
甲○○連續施用第一級毒品，處有期徒刑壹年陸月，扣案之海洛
因拾包（其中壹包海洛因量微無法秤重，空包裝重零點貳玖公克
；其餘玖包毛重合計貳點陸公克）均沒收銷燬之；又連續施用第
二級毒品，處有期徒刑捌月。應執行有期徒刑貳年，扣案之海洛
因拾包（其中壹包海洛因量微無法秤重，空包裝重零點貳玖公克
；其餘玖包毛重合計貳點陸公克）均沒收銷燬之。
    事  實
一、甲○○前因施用第一級毒品案件，經本院以八十九年度訴字
    第一一四三號判處有期徒刑二年確定；另因施用第一級毒品
    案件，經本院以九十一年度訴字第二九六號判處有期徒刑一
    年六月確定，因竊盜案件，經本院九十一年度訴字第六六六
    號判處有期徒刑八月確定，上開二有期徒刑再經本院以九十
    二年度聲字第三二二號裁定合併定其應執行之刑為有期徒刑
    二年確定，嗣經送監與首揭有期徒刑接續執行，於民國九十
    四年九月十六日因縮短刑期假釋出監付保護管束，應至九十
    五年六月十八日始縮刑期滿，現仍在假釋期間（不構成累犯
    ）。復因首揭施用第一級毒品案件，經本院以八十九年度毒
    聲字第四六一六號裁定送強制戒治，嗣經戒治所評定合格，
    認無繼續戒治之必要，由本院以九十年度毒聲字第三一二一
    號裁定停止戒治，所餘戒治期間付保護管束，後經本院以九
    十年度毒聲字第四三八一號裁定撤銷停止戒治，令入戒治處
    所繼續施以強制戒治，並於九十一年七月二十八日執行完畢
    。詎甲○○於前開強制戒治執行完畢釋放後五年內，仍不知
    悔改，復基於施用第一級毒品海洛因之概括犯意，自九十四
    年十月中旬某日起至九十五年四月二十八日下午二時三十分
    許止，在其位於彰化縣芳苑鄉○○村○○路十四號住處內，
    每日三次，以將第一級毒品海洛因粉末置入注射針筒內加水
    後，再以針筒注射手臂血管之方式，連續施用第一級毒品海
    洛因多次；另基於施用第二級毒品甲基安非他命之概括犯意
    ，自九十四年十月中旬某日起至九十五年四月二十七日下午
    二時許止，在其上開住處內，每日一次，以將第二級毒品甲
    基安非他命置於玻璃球內用火燒烤而吸其煙霧之方式，連續
    施用第二級毒品甲基安非他命多次。嗣先後於九十四年十二
    月六日上午十時十分許、同月三十一日下午三時十分許、九
    十五年一月二十四日晚上十時許，為警通知至彰化縣警察局
    二林分局，經其同意採集尿液送驗，結果呈嗎啡、甲基安非
    他命陽性反應；於九十五年一月十五日上午十一時許，為警
    在彰化縣溪州鄉大庄村松腳巷二八號前查獲，並扣得第一級
    毒品海洛因一包（海洛因量微無法秤重，空包裝重○點二九
    公克）；於九十五年三月三十日下午六時許，為警在彰化縣
    芳苑鄉路上村平上巷二三號房屋內查獲；於九十五年四月二
    十八日晚上十時三十分許，為警在彰化縣芳苑鄉○○村○○
    路路旁查獲，並扣得第一級毒品海洛因九包（毛重合計二點
    六公克），始悉上情。
二、案經彰化縣警察局二林分局、北斗分局報告臺灣彰化地方法
    院檢察署檢察官偵查起訴及移送併案審理。
    理  由
一、按除被告所犯為死刑、無期徒刑、最輕本刑為三年以上有期
    徒刑之罪或高等法院管轄第一審案件者外，於刑事訴訟法第
    二百七十三條第一項程序進行中，被告先就被訴事實為有罪
    之陳述時，審判長得告知被告簡式審判程序之旨，並聽取當
    事人、代理人、辯護人及輔佐人之意見後，裁定進行簡式審
    判程序；除簡式審判程序及簡易程序案件外，第一審應行合
    議審判；刑事訴訟法第二百七十三條之一第一項、第二百八
    十四條之一分別定有明文。本件被告甲○○所犯係死刑、無
    期徒刑、最輕本刑為三年以上有期徒刑或高等法院管轄第一
    審案件以外之罪，且於本院行準備程序時就被訴事實為有罪
    之陳述，經受命法官告知簡式審判程序之旨，並聽取公訴人
    、被告之意見後，本院合議庭認無不得或不宜改依簡式審判
    程序進行之處，經評議結果，裁定改由受命法官獨任行簡式
    審判程序，合先敘明。
二、訊據被告甲○○對於上開施用第一級毒品海洛因、第二級毒
    品甲基安非他命之犯行均坦承不諱，且其先後於九十四年十
    二月六日、同月三十一日、九十五年一月十五日、同月二十
    四日，同年三月三十日，為警查獲或通知到案後，經警採其
    尿液送驗，結果均呈嗎啡、甲基安非他命陽性反應，此有尿
    液代號與真實姓名對照單五紙、詮昕科技股份有限公司濫用
    藥物尿液檢驗報告一紙、彰化縣衛生局煙毒尿液檢驗成績書
    四紙在卷可稽，復有法務部調查局九十五年三月七日調科壹
    字第一四○○一二六一六號鑑定通知書、毒品初步檢驗報告
    書各一紙、照片十幀在卷為證，並有海洛因十包扣案為憑，
    足徵被告自白確與事實相符。又被告前因施用第一級毒品案
    件，經本院以八十九年度毒聲字第四六一六號裁定送強制戒
    治，嗣經戒治所評定合格，認無繼續戒治之必要，由本院以
    九十年度毒聲字第三一二一號裁定停止戒治，所餘戒治期間
    付保護管束，後經本院以九十年度毒聲字第四三八一號裁定
    撤銷停止戒治，令入戒治處所繼續施以強制戒治，並於九十
    一年七月二十八日執行完畢等情，有臺灣彰化地方法院檢察
    署刑案資料查註紀錄表及臺灣高等法院被告全國前案紀錄表
    各一份在卷可考。被告於九十一年七月二十八日強制戒治執
    行完畢後，五年內再犯本件施用第一級毒品、第二級毒品犯
    行，依毒品危害防治條例第二十三條第二項規定，自應依法
    論科。本件事證明確，被告施用第一級毒品海洛因、第二級
    毒品甲基安非他命之犯行，應堪認定。
三、核被告所為，分別係犯毒品危害防制條例第十條第一項之施
    用第一級毒品罪、同條第二項之施用第二級毒品罪。被告為
    施用第一級毒品、第二級毒品，而持有各該級毒品，其持有
    之低度行為，應各為施用之高度行為所吸收，均不另論罪。
    又被告先後多次施用第一級毒品、第二級毒品之犯行，各時
    間緊接，所犯分別係構成要件相同之罪，顯各係基於概括犯
    意反覆為之，為連續犯，應依刑法第五十六條規定，各以一
    罪論，並均加重其刑。再被告所犯上開二罪，係犯意各別、
    行為互殊，應予分論併罰。另公訴人雖僅就被告自九十四年
    十月間某日起至九十五年一月十五日某時止，連續施用第一
    級毒品多次，以及自九十四年十月間某日起至九十五年一月
    十日某時止，連續施用第二級毒品多次之犯行，提起公訴，
    然檢察官就犯罪事實之一部提起公訴者，其效力及於全部，
    此為刑事訴訟法第二百六十七條所明定，被告其餘連續施用
    第一級毒品多次、連續施用第二級毒品多次之犯行（含九十
    五年度毒偵字第四三三、一一八一、一八七四、一九五五號
    移送併案審理部分），與前揭論罪科刑之業經起訴部分，不
    僅時間緊接，手段亦相同，均有連續犯之裁判上一罪關係，
    應為起訴效力所及，本院自得併予審理，附此敘明。爰審酌
    被告曾因施用毒品經觀察、勒戒及強制戒治，仍未能戒斷，
    再犯本案之罪，顯然未能善體國家設置觀察、勒戒、強制戒
    治機構，協助毒品施用者戒除毒癮之良法美意，且前因施用
    第一級毒品案件，經本院以八十九年度訴字第一一四三號判
    處有期徒刑二年確定，另因施用第一級毒品案件，經本院以
    九十一年度訴字第二九六號判處有期徒刑一年六月確定，因
    竊盜案件，經本院九十一年度訴字第六六六號判處有期徒刑
    八月確定，上開二有期徒刑再經本院以九十二年度聲字第三
    二二號裁定合併定其應執行之刑為有期徒刑二年確定，嗣經
    送監與首揭有期徒刑接續執行，於九十四年九月十六日因縮
    短刑期假釋出監付保護管束，應至九十五年六月十八日始縮
    刑期滿，現仍在假釋期間，有臺灣彰化地方法院檢察署刑案
    資料查註紀錄表及臺灣高等法院被告全國前案紀錄表各一份
    在卷可考，竟猶再次施用毒品，雖不構成累犯，然足見其顯
    然欠缺戒除毒癮之決心，復於本案審理期間經本院發布通緝
    始為警緝獲到案，及其犯罪之動機、目的、施用期間長短、
    次數、所生危害，暨犯罪後坦承犯行，態度尚屬良好等一切
    情狀，分別量處如主文所示之刑，並定其應執行之刑。扣案
    之海洛因十包（其中一包海洛因量微無法秤重，空包裝重○
    點二九公克；其餘九包毛重合計二點六公克），為毒品危害
    防制條例第二條第二項第一款所稱之第一級毒品，應依同條
    例第十八條第一項前段規定，沒收銷燬之。
據上論斷，應依刑事訴訟法第二百七十三條之一第一項、第二百
九十九條第一項前段，毒品危害防制條例第十條第一項、第二項
、第十八條第一項前段，刑法第十一條前段、第五十六條、第五
十一條第五款，判決如主文。
本案經檢察官高如應到庭執行職務。
中    華    民    國    95    年    6     月    7     日
                  刑事第二庭    法  官  鄭舜元
以上正本證明與原本無異。
如不服本判決，應於判決送達後10日內，向本院提出上訴狀（須
附繕本）。
中    華    民    國    95    年    6     月    7     日
                                書記官  呂雅惠
附錄本案論罪科刑法條全文：
毒品危害防制條例第10條
施用第一級毒品者，處六月以上五年以下有期徒刑。
施用第二級毒品者，處三年以下有期徒刑。


司法院資訊處製作；財團法人民間司法改革基金會備份。
